---
title: "Orquídeas en Áreas Silvestres Protegidas"
author: "Ignacio Quirós"
date: "7/13/2021"
output: html_document
---

```{r setup, include=FALSE}
knitr::opts_chunk$set(echo = TRUE)
```

# Introducción  
La presente tarea tiene como objetivo principal la representación por medio de un mapa, la observación de las Áreas Silvestres Protegidas terrestres de Costa Rica y la ubicación de la cantidad de especies de Orquídeas que allí se encuentran.  

## Carga de librerias
```{r library, message=FALSE, warning=FALSE}
library(sf)
library(leaflet)
library(leaflet.extras)
library(leafem)
library(dplyr)
library(DT)
library(plotly)
library(spData)
library(tidyr)
```

## Carga de datos
```{r datos, message=TRUE, warning=FALSE}
orqui <-
  st_read(
    "https://raw.githubusercontent.com/gf0604-procesamientodatosgeograficos/2021i-datos/main/gbif/orchidaceae-cr-registros.csv",
    options = c(
      "X_POSSIBLE_NAMES=decimalLongitude",
      "Y_POSSIBLE_NAMES=decimalLatitude"
    ),
    quiet = TRUE
  )

asp <-
  st_read(
    "https://raw.githubusercontent.com/gf0604-procesamientodatosgeograficos/2021i-datos/main/sinac/asp/asp-wgs84.geojson",
    quiet = TRUE
  )

st_crs(orqui) = 4326
st_crs(asp) = 4326
```  

## Limpieza de datos
```{r clean, message=FALSE, warning=FALSE, include=TRUE}
cat("\n Cantidad original de registros: ", nrow(orqui)) 

orqui$species[orqui$species == ""] <- "No"

orqui <-
  orqui %>%
  filter(!is.na(coordinateUncertaintyInMeters) &
           coordinateUncertaintyInMeters <= 1000) %>%
  filter(species!="No")
cat(
  "\n Cantidad de registros después de descartar los de alta incertidumbre en la ubicación: ",
  nrow(orqui)
)

asp <- asp %>%
  filter(descripcio!="Area Marina de Manejo"&descripcio!="Area marina protegida")
```  

## Carga de registros asp
```{r registro, message=FALSE, warning=FALSE}
registros_asp <-
  asp %>%
  st_join(orqui) %>%
  group_by(nombre_asp) %>%
  summarize(especies = n_distinct(species, na.rm = TRUE))

st_crs(registros_asp) = 4326
```  
## Carga de paleta de colores
```{r pallete, message=FALSE, warning=FALSE}
colores_especies <-
  colorNumeric(palette = "RdPu",
               domain = registros_asp$especies,
               na.color = "transparent")
```  

# Mapa!
```{r map, message=FALSE, warning=FALSE}
leaflet() %>%
  addTiles(group = "OSM") %>%
  addPolygons(
    data = registros_asp,
    fillColor = ~ colores_especies(registros_asp$especies),
    fillOpacity = 0.7,
    stroke = TRUE,
    color = "black",
    weight = 1,
    popup = paste(
      paste("<strong>Localidad:</strong>",
            registros_asp$nombre_asp),
      paste(
        "<strong>Cantidad de especies:</strong>",
        registros_asp$especies
      ),
      paste("<strong>Área (km^2):</strong>",
            asp$area_km),
      paste("<strong>Descripción:</strong>",
            asp$descripcio),
      sep = '<br/>'
    ),
    group = "Provincias - especies"
  ) %>%
  addCircleMarkers(
    data = orqui,
    stroke = F,
    radius = 2,
    fillColor = 'black',
    fillOpacity = 1,
    popup = paste(orqui$species),
    clusterOptions = markerClusterOptions(),
    group = "Registros asp"
  ) %>%
  addLayersControl(
    baseGroups = c("OSM"),
    overlayGroups = c("Provincias - especies", "Registros asp")
  ) %>%
  addLegend(
    position = "bottomleft",
    pal = colores_especies,
    values = registros_asp$especies,
    group = "Provincias - especies",
    title = "Cantidad de especies"
  )
```